public_html/app/tools/lang/data/dict-vec-oxt/dictionaries/test.aff
FLAG long
# numeraŧion latina
SFX %1 Y 10
SFX %1 0 i [ivxlcdm]
SFX %1 0 ii [ivxlcdm]
SFX %1 0 iii [ivxlcdm]
SFX %1 0 iv [xlcdm]
SFX %1 0 v [ixlcdm]
SFX %1 0 vi [xlcdm]
SFX %1 0 vii [xlcdm]
SFX %1 0 viii [xlcdm]
SFX %1 0 ix [xlcdm]
SFX %1 0 x i

# numeraŧion latina (el funŧiona fin al númaro 3209)
PFX %2 Y 95
PFX %2 0 x [lc]
PFX %2 0 l x
PFX %2 0 c [xlcdm]
PFX %2 0 cx [lc]
PFX %2 0 cl x
PFX %2 0 cc [xlc]
PFX %2 0 ccx [lc]
PFX %2 0 ccl x
PFX %2 0 ccc [xl]
PFX %2 0 cccx [lc]
PFX %2 0 cccl x
PFX %2 0 cd [xl]
PFX %2 0 cdx [lc]
PFX %2 0 cdl x
PFX %2 0 d [xlc]
PFX %2 0 dx [lc]
PFX %2 0 dl x
PFX %2 0 dc [xlc]
PFX %2 0 dcx [lc]
PFX %2 0 dcl x
PFX %2 0 dcc [xlc]
PFX %2 0 dccx [lc]
PFX %2 0 dccl x
PFX %2 0 dccc [xl]
PFX %2 0 dcccx [lc]
PFX %2 0 dcccl x
PFX %2 0 cm [xl]
PFX %2 0 cmx [lc]
PFX %2 0 cml x
PFX %2 0 m [xlcdm]
PFX %2 0 mx [lc]
PFX %2 0 ml x
PFX %2 0 mc [xlcmd]
PFX %2 0 mcx [lc]
PFX %2 0 mcl x
PFX %2 0 mcc [xlc]
PFX %2 0 mccx [lc]
PFX %2 0 mccl x
PFX %2 0 mccc [xl]
PFX %2 0 mcccx [lc]
PFX %2 0 mcccl x
PFX %2 0 mcd [xl]
PFX %2 0 mcdx [lc]
PFX %2 0 mcdl x
PFX %2 0 md [xlc]
PFX %2 0 mdx [lc]
PFX %2 0 mdl x
PFX %2 0 mdc [xlc]
PFX %2 0 mdcx [lc]
PFX %2 0 mdcl x
PFX %2 0 mdcc [xlc]
PFX %2 0 mdccx [lc]
PFX %2 0 mdccl x
PFX %2 0 mdccc [xl]
PFX %2 0 mdcccx [lc]
PFX %2 0 mdcccl x
PFX %2 0 mcm [xl]
PFX %2 0 mcmx [lc]
PFX %2 0 mcml x
PFX %2 0 mm [xlcdm]
PFX %2 0 mmx [lc]
PFX %2 0 mml x
PFX %2 0 mmc [xlcmd]
PFX %2 0 mmcx [lc]
PFX %2 0 mmcl x
PFX %2 0 mmcc [xlc]
PFX %2 0 mmccx [lc]
PFX %2 0 mmccl x
PFX %2 0 mmccc [xl]
PFX %2 0 mmcccx [lc]
PFX %2 0 mmcccl x
PFX %2 0 mmcd [xl]
PFX %2 0 mmcdx [lc]
PFX %2 0 mmcdl x
PFX %2 0 mmd [xlc]
PFX %2 0 mmdx [lc]
PFX %2 0 mmdl x
PFX %2 0 mmdc [xlc]
PFX %2 0 mmdcx [lc]
PFX %2 0 mmdcl x
PFX %2 0 mmdcc [xlc]
PFX %2 0 mmdccx [lc]
PFX %2 0 mmdccl x
PFX %2 0 mmdccc [xl]
PFX %2 0 mmdcccx [lc]
PFX %2 0 mmdcccl x
PFX %2 0 mmcm [xl]
PFX %2 0 mmcmx [lc]
PFX %2 0 mmcml x
PFX %2 0 mmm [xlcdm]
PFX %2 0 mmmx [lc]
PFX %2 0 mmml x
PFX %2 0 mmmc [xlcmd]
PFX %2 0 mmmcx [lc]
PFX %2 0 mmmcl x


# unidà de mexura (múltepli de dièxe)
PFX $0 Y 8
PFX $0 0 Y .
PFX $0 0 Z .
PFX $0 0 E .
PFX $0 0 P .
PFX $0 0 T .
PFX $0 0 G .
PFX $0 0 M .
PFX $0 0 k .

# unidà de mexura (múltepli de dièxe)
PFX $1 Y 2
PFX $1 0 h .
PFX $1 0 da .

# unidà de mexura (sotomúltepli de dièxe)
PFX $2 Y 10
PFX $2 0 d .
PFX $2 0 c .
PFX $2 0 m .
PFX $2 0 µ .
PFX $2 0 n .
PFX $2 0 p .
PFX $2 0 f .
PFX $2 0 a .
PFX $2 0 z .
PFX $2 0 y .

# unidà de mexura (múltepli de do)
PFX $3 Y 8
PFX $3 0 Yi .
PFX $3 0 Zi .
PFX $3 0 Ei .
PFX $3 0 Pi .
PFX $3 0 Ti .
PFX $3 0 Gi .
PFX $3 0 Mi .
PFX $3 0 ki .


# word truncated at the begin
PFX ‘0 Y 10
PFX ‘0 a ʼ a
PFX ‘0 i ʼ i
PFX ‘0 d ʼ d
PFX ‘0 in ʼ inta
PFX ‘0 in ʼ inte
PFX ‘0 in ʼ inté
PFX ‘0 g ʼ g
PFX ‘0 v ʼ v
PFX ‘0 var ʼ var
PFX ‘0 kò ʼ kò

# word truncated at the end
SFX ’0 Y 13
SFX ’0 a ʼ [^r]a
SFX ’0 ra ʼ ra
SFX ’0 o ʼ [^dx]o
SFX ’0 do ʼ do
SFX ’0 xo ʼ xo
SFX ’0 e ʼ [^mtv]e
SFX ’0 me ʼ me
SFX ’0 te ʼ te
SFX ’0 u ʼ u
SFX ’0 r ʼ r
SFX ’0 ove óʼ dove
SFX ’0 inté tʼ inté
SFX ’0 é ʼ inté
